

Juliette Jourdan

DEVELOPPEUSE FRONT-END REACT

Ayant travaillé dans le secteur de l'animation 3D depuis 2015, ces années m'ont permis d'acquérir des compétences en gestion de projets (respect des deadlines, des attentes clients), en communication (travailler en équipe, assister aux réunions, présenter mon travail) et en organisation (présentiel, télétravail). Ayant à présent de solides compétences en développement web, si vous êtes à la recherche d'une personne motivée et passionnée par le développement, n'hésitez pas à me contacter.

CONTACT

- 06 98 63 94 09
- ₩ https://juju8888a.github.io/Portfolio
- ⊚ 34270, Les Matelles

COMPETENCES

- Créer une interface web responsive, dynamique, interactive et fonctionnelle
- Gérer les interactions utilisateurs/communiquer avec des APIs
- Améliorer la visibilité et l'accessibilité d'un site Web / optimisation du référencement SEO
- Maitrise des opérations CRUD, sécurité des données, authentification
- Connaissances en planification et gestion de projets / méthode agile

LANGAGES INFORMATIQUES LOGICIELS

HTML, CSS, SASS JavaSript, React NodeJS, MongoDB





Autodesk Maya - Photoshop

LANGUES

Anglais: intermédiaire

EXPERIENCE PROFESSIONNELLE

Conformity

Corrections techniques et visuelles des plans

09/2022 - 12/2022 : Dwarf Labs , série My dad is bounty hunter

Animatrice 3D

Utilisation du logiciel Maya, réalisation d'animations fluides et réalistes en respectant les contraintes techniques.

04/2022 - 07/2022 : Dwarf Labs, série *My Dad is a bounty hunter*

04/2018 - 11/2018 : Teamto, série Sadie Sparks

11/2017 - 02/2018 : Teamto, série Skylanders Academy

04/2017 - 07/2017: MoonyCat Studio, animations in-game

09/2016 - 03/2017 : Dwarf Labs, série Zoo le Zèbre,

Pirata et Capitano

11/2015 - 04/2016 : Ubisoft, jeux vidéo *Mario et les lapins crétins*

09/2014 - 09/2015 : Co-réalisatrice sur le court métrage

The short story of a fox and a mouse

07/2014 - 08/2014 : stagiaire généraliste, Fygostudio

Employé polyvalent

09/2021 - 04/2022 : Agent d'accueil, Métropole de Montpellier

11/2019 - 12/2019 : Spoutlink, vendeuse en magasin spécialisé jeux

de société, Romans-sur-Isère

07/2013 : La mode est à vous, vendeuse en prêt à porter, Montpellier

FORMATIONS

Certification professionnelle "Développeur informatique" enregistrée au Répertoire National des Certifications Professionnelles, de niveau 5 (bac + 2)

OpenClassrooms – janvier 2024 – juillet 2024

Chefs de projets 3D Effets Spéciaux, titre de niveau I, certification IPAX (bac + 5)

Esma Montpellier, 2011 - 2015

Baccalauréat Littéraire, Option Anglais - Italien

Lycée Masséna, Nice, 2011